臺灣桃園地方法院民事裁定　　　　　　　　　　　　　九十二年度聲字第九七四號
　　聲　請　人　彰化商業銀行股份有限公司
　　法定代理人　乙○○
　　訴訟代理人　甲○○
　　相　對　人　庚○○
　　相　對　人　丁○○○
　　相　對　人　辛○○
　　相　對　人　丙○○
　　相　對　人　壬○○
　　相　對　人　癸○○
　　相　對　人　己○○
　　　　　　　 原名謝福財）.
　　相　對　人　戊○○　　　住.
　　　　　　　　原名謝靜枝）.
右當事人間請求返還提存物事件，本院裁定如左：
    主      文
本院九十年度存字第五五八號提存事件聲請人所提存之中央政府建設公債八十三年度
甲類第三期債票，面額新臺幣伍拾萬元券貳張（號碼：８３Ｃ０２０９６Ｃ、８３Ｃ
０２０９７Ｃ）、面額新臺幣壹拾萬元券貳張（號碼：８３Ｃ０１７３２Ｂ、８３Ｃ
０１７３９Ｂ）准予返還。
聲請程序費用由相對人連帶負擔。
   理      由
一、本件聲請意旨略以：鈞院九十年度裁全字第五三三號假扣押裁定事件，准予聲請
    人提供如主文所示合計面額共新臺幣（下同）一百二十萬元之中央政府建設公債
    八十三年度甲類第三期債票為擔保，並經九十年度存字第五五八號提存書提存前
    項公債後，將相對人財產執行假扣押在案，茲因已無假扣押必要，聲請人已撤銷
    假扣押裁定及假扣押執行，並已定二十日以上期間催告相對人等行使權利，而除
    相對人戊○○向臺灣臺中地方法院起訴請求損害賠償外（嗣其於臺灣臺中地方法
    院九十一年度訴字第一三九七號起訴請求損害賠償事件經判決駁回，雖再提起上
    訴、再審，然仍經臺灣高等法院臺中分院以九十二年度上易字第三四號、九十二
    年度再易字第二九號駁回確定），其餘相對人未行使權利。為此依據民事訴訟法
    第一百零四條之規定，聲請返還提存物等語。
二、按應供擔保之原因消滅、供擔保人證明受擔保利益人同意返還、或訴訟終結後，
    供擔保人證明已定二十日以上之期間，催告受擔保利益人行使權利而未行使者，
    法院應依供擔保人之聲請，以裁定命返還其提存物，民事訴訟法第一百零四條第
    一項第一款、第二款、第三款定有明文。另依同法第一百零六條之規定：前開規
    定於其他依法令供訴訟上之擔保者準用之。前開所謂之「訴訟終結」，應從廣義
    解釋，包括執行程序在內，債權人如確已聲請撤銷假扣押裁定，並撤回假扣押執
    行之聲請，復定二十日以上之期間催告受擔保利益人行使權利而未行使者，應認
    已構成上開訴訟終結之要件，債權人自得聲請返還其因聲請假扣押而提供之擔保
    金。
三、經查，相對人中丙○○、壬○○、癸○○業出具同意書同意聲請人取回所提存之
    擔保金乙節，有聲請人提出同意書暨印鑑證明各三紙為證。另本院依職權調閱本
    院九十年度裁全字第五三三號假扣押及九十年度執全字第五一二號、九十年度執
    全字第四二八號假扣押執行卷宗，聲請人確於民國九十一年三月八日向本院執行
    處聲請撤回該假扣押執行，又聲請人前已向本院聲請撤銷前開假扣押裁定，並經
    本院以九十一年度全聲字第九五號撤銷該假扣押裁定確定在案，亦據本院調閱該
    案卷核閱屬實。且聲請人主張其已定期催告相對人丁○○○、庚○○、辛○○、
    己○○（即謝福財）、戊○○（即謝靜枝）行使權利，亦有存證信函及回執附卷
    可稽，經查，相對人丁○○○、庚○○、辛○○、己○○雖經聲請人定期為前開
    催告，惟渠四人皆未行使權利，此有本院民事科查詢簡答表二紙在卷可憑。又相
    對人戊○○雖向臺灣臺中地方法院以九十一年度訴字第一三九七號起訴請求聲請
    人賠償其因本件假扣押所受之損害，惟經該院判決駁回其訴，嗣其雖再提起上訴
    、再審，然仍經臺灣高等法院臺中分院以九十二年度上易字第三四號、九十二年
    度再易字第二九號分別駁回上訴、再審確定，此亦據本院調閱臺灣臺中地方法院
    九十一年度訴字第一三九七號、臺灣高等法院臺中分院九十二年度上易字第三四
    號、九十二年度再易字第二九號等案卷核閱無訛，足見聲請人應供擔保之原因業
    已消滅。綜上，相對人戊○○對聲請人提起之損害賠償訴訟既已受敗訴判決確定
    ；聲請人對相對人丁○○○、庚○○、辛○○、己○○等四人定二十日以上期間
    催告渠等行使權利，渠四人逾期未行使；而相對人丙○○、壬○○、癸○○等三
    人亦同意聲請人取回提存物，渠等三人自有不欲行使其權利之意思，從而，聲請
    人聲請返還擔保金，核無不合，應予准許。
四、依民事訴訟法第九十五條、第八十五條第二項，裁定如主文。
中　　　華　　　民　　　國　　　九十三　　　年　　一　　月　　十九　　　日
                                    臺灣桃園地方法院民事第一庭
~B法　　　官　林曉芳
右為正本係照原本作成
如對本裁定抗告須於裁定送達後十日內向本院提出抗告狀，並應繳納抗告裁判費新台
幣壹仟元。
~B法院書記官　劉德壽
中　　　華　　　民　　　國　　九十三　　年　　　一　　　月　　 十九　　 日
